臺灣高等法院民事裁定
109年度上字第196號
上  訴  人  陳忠    
被  上訴人  陳仁    
追加  被告  葉春枝  
訴訟代理人  李富湧律師
追加  被告  郭俊吉  
上列當事人間遷讓房屋等事件，上訴人對於民國108年12月25日
臺灣新北地方法院第一審判決(108年度重訴字第528號)提起上訴
，並為訴之追加，本院裁定如下：
    主  文
本件追加之訴訴訟標的價額核定為新臺幣捌佰柒拾肆萬玖仟貳佰
元。
上訴人應於收受本裁定正本送達翌日起五日內，補繳第二審追加
之訴裁判費新臺幣陸萬肆仟捌佰玖拾肆元，逾期未繳，則裁定駁
回第二審追加之訴。
    理  由
一、按以一訴主張數項標的者，其價額合併計算之。但所主張之
    數項標的互相競合或應為選擇者，其訴訟標的價額，應依其
    中價額最高者定之。次按訴之變更或追加，其變更或追加後
    訴訟標的之價額超過原訴訟標的之價額者，就其超過部分補
    徵裁判費；向第二審或第三審法院上訴，依第77條之13或第
    77條之14規定，加徵裁判費10分之5。於第二審為訴之變更
    、追加或依第54條規定起訴者，其裁判費之徵收，依前條第
    3項規定，並準用前項規定徵收之。民事訴訟法第77條之2第
    1項、第77條之15第3項、第77條之16分別定有明文。又在第
    二審法院提起追加之訴，應繳納裁判費，此為必須具備之程
    式；當事人在第二審法院提起追加之訴不合法者，第二審法
    院應以裁定駁回之。但其情形可以補正者，審判長應定期間
    先命補正。民事訴訟法第463條準用第249條第1項規定甚明
    。
二、上訴人在原審提起反訴主張：伊與被上訴人就坐落新北市○○
    區○○段000○000地號土地，暨其上同區段3283建號建物即門
    牌號碼新北市○○區○○街000巷00號房屋（下合稱系爭房地)之
    所有權應有部分二分之一(下稱系爭應有部分)之買賣契約無
    效，請求塗銷移轉系爭應有部分之登記等語，經原審判決其
    敗訴，上訴人不服，提起上訴。嗣被上訴人於原審判決後將
    系爭房地出售予郭俊吉，並依郭俊吉之指示移轉登記予葉春
    枝，爰追加郭俊吉及葉春枝為被告，請求確認被上訴人與郭
    俊吉就系爭房地之買賣債權行為及被上訴人與葉春枝間就系
    爭房地之移轉登記物權行為無效，被上訴人應將系爭房地移
    轉予葉春枝之登記塗銷(見本院卷二第5-6頁、卷三第113頁
    、第424頁)，三訴互有競合關係，應以價額較高者定之。又
    原訴、追加之訴之價額分別為新臺幣(下同)437萬4,600元、
    874萬9,200元(見附表)，從而，本件追加後之上訴利益額為
    874萬9,200元，應徵第二審裁判費13萬1,437元，扣除前已
    繳納之6萬6,543元(見本院卷一第19頁)，應再補繳第二審追
    加之訴裁判費6萬5,297元（計算式：131,437－66,543＝64,89
    4）。茲限上訴人於收受本裁定正本5日內逕向本院補繳，逾
    期未繳，即駁回其追加之訴，特此裁定。 
中　　華　　民　　國　　109 　年　　9 　　月　　22　　日
                    民事第五庭
                        審判長法  官  賴劍毅
                              法  官  陳君鳳
                              法  官  楊雅清
正本係照原本作成。
命補繳裁判費部分不得抗告。
核定訴訟標的價額部分，如不服裁定得於收受送達後10日內向本
院提出抗告狀，並繳納抗告費新臺幣1千元。
中　　華　　民　　國　　109 　年　　9 　　月　　22　　日
　　　　　　　　　　    　　　書記官　陳惠娟

附表:
上訴利益額之核定(單位:新臺幣/元)      對原訴上訴之利益 (一)確認兩造間就 系爭應有部分之買 賣契約暨所有權移 轉登記無效。  訴訟標的之價額以系爭應有部分於起訴時之交易價額437萬4,600元為據。 二聲明請求間，雖屬不同訴訟標的，但自經濟上觀之，其訴訟目的均為回復上訴人系爭應有部分所有權之原狀，依民事訴訟法第77條之2第1項後段規定，其訴訟標的之價額，應擇其中價額較高者定之，故為437萬4,600元。   (二)被上訴人應將 系爭應有部分於民 國107年7月5日以 買賣為原因所為之 所有權移轉登記予 以塗銷。  同上   二審追加之訴 (一)確認被上訴人與追加被告郭俊吉間就系爭房地所為之買賣契約無效。  訴訟標的之價額以系爭房地起訴時之交易價額874萬9,200元為據。 三聲明請求間，雖屬不同訴訟標的，但自經濟上觀之，其訴訟目的均為回復被上訴人系爭房地所有權之原狀，依第77條之2第1項後段規定，其訴訟標的之價額，應擇其中價額較高者定之，故為874萬9,200元。   (二)確認被上訴人與追加被告葉春枝間就系爭房地所為移轉登記之物權行為無效。  同上    (三)被上訴人應將系爭房地移轉予追加被告葉春枝之登記塗銷。  同上